Linux/l10n/ispell/ukrainian.aff
wordchars [\x27] # апостроф
wordchars [\xda-\xdd] [\xfa-\xfd] # з-щ З-Щ
wordchars [\xad] [\xbd] # л╕тера ╜ ╫
wordchars [\xa4] [\xb4] # ╓-з ╢-З
wordchars [\xde] [\xfe] # ч-щ Ч-Щ
##koi [\xa4-\xda] [\xb4-\xfa] # ╓-з ╢-З
wordchars [\xa6-\xa7] [\xb6-\xb7] # ╕-╖ ╤-╤
# wordchars [\xfd] # буква Щ
# wordchars [\xdd] # буква щ
# wordchars [\xfe] # буква Ч
# wordchars [\xde] # буква ч
wordchars [\xfb] # буква Ш
wordchars [\xdb] # буква ш
wordchars [\xfa] # буква З
wordchars [\xda] # буква з
# wordchars [\xb6] # буква ╤
# wordchars [\xa6] # буква ╕
# wordchars [\xb7] # буква ╤
# wordchars [\xa7] # буква ╖
wordchars [\xb4] # буква ╢
wordchars [\xa4] # буква ╓
wordchars [\xc1-\xd8] [\xe1-\xf8]

#y#koi \xa3 \xb3
#
# ISO 8859-5
#iso [\xd0-\xef] [\xb0-\xcf]
#y#iso \xf1 \xa1
#
# ALT
#alt [\xa0-\xaf] [\x80-\x8f]
#alt [\xe0-\xef] [\x90-\x9f]
#y#alt \xf1 \xf0

# Це зв╕т прапорц╕в, що використовуються,  у випадку, якщо Ви хочете додати
# нов╕.
#
#                    ABCDEFGHIJKLMNOPQRSTUVWXYZ
# Використан╕:       ********************
#                    ABCDEFGHIJKLMNOPQRSTUVWXYZ
# Доступн╕:                           

prefixes

flag *D:
    .		>	НЕ		#  голосний > неголосний

suffixes

# В╕дм╕нки як╕ вони ╓
# Називний	-	хто? що?		(Н.)
# Родовий	-	кого? чого?		(Р.)
# Давальний	-	кому? чому?		(Д.)
# Знах╕дний -	кого? що?		(З.)
# Орудний	-	ким? чим?		(О.) 
# М╕сцевий	-	на кому? на чому?	(М.)
# Кличний	-	хто? що? 		(К.)

# Звуки
# Шипляч╕
# Ж, Ч, Ш, Щ
# Голосн╕
# А, О, У, И, ╤, ╤
# Тверд╕
# Т, Н,

# ╤менники

flag *A:
#
# Перша в╕дм╕на: ╕менники ж╕ночого та чолов╕чого та середнього роду
#
#	[] 	> 	- 		#  > ()
# тверда група в Називному в╕дм╕нку однина з зак╕нченням на -а
    [^ЖЧШЩ] А 		>	-А,И 		# хата > хати 	(Р.)
    [^ГКХЖЧШЩ] А 		>	-А,╤ 		# хата > хат╕ 	(Д.М.)
    [^ЖЧШЩ] А 		>	-А,У 		# хата > хату 	(З.)
    [^ЖЧШЩ] А 		> 	-А,ОЮ		# хата > хатою 	(О.)
    [^ЖЧШЩ] А 		> 	-А,О 		# хата > хато 	(К.)
    [^ЖЧШЩ] А 		> 	-А,ОК 	# хата > хаток 	(К.)
    [^ЖЧШЩ] А 		> 	-КА,ОК 	# в╕дпустка > в╕дпусток	(К.)
# тверда група в Називному в╕дм╕нку множина з зак╕нченням на -а
    [^ЖЧШЩ] А  		>	-А,- 		# хата > хат 	(Р.)
    [^ЖЧШЩ] А 		>	-А,АМ 	# хата > хатам 	(Д.)
    [^ЖЧШЩ] А   		> 	-А,АМИ	# хати > хатами 	(О.)
    [^ЖЧШЩ] А 		> 	-А,АХ 	# хата > хатах 	(М.)
    [^ЖЧШЩ] А 		> 	-А,╤В 	# хата > хат╕в 	(М.)
# тверда група в Називному в╕дм╕нку однина з зак╕нченням на -а перед (г,к,х)
    [Г] А 	>	-ГА,З╤ 	# допомога 	> допомоз╕ 	(Д.М.)
    [К] А 	>	-КА,Ц╤ 	# р╕ка 	> р╕ц╕ 	(Д.М.)
    [Х] А 	>	-ХА,С╤ 	# свекруха 	> свекрус╕ 	(Д.М.)

# м'яка група в Називному в╕дм╕нку однина з зак╕нченням на -я
    [^╤] Я 	>	-Я,╤ 		# вишня > вишн╕ 	(Р.Д.М.)
    [^╤] Я 	>	-Я,Ю 		# вишня > вишню 	(З.)
    [^╤] Я 	> 	-Я,ЕЮ		# вишня > вишнею 	(О.)
    [^╤] Я 	> 	-Я,Е 		# вишня > вишне 	(К.)
# м'яка група в Називному в╕дм╕нку однина з зак╕нченням на -я
    [^╤] Я  	>	-НЯ,ЕНЬ 			# вишн╕ > вишень 	(Р.) # DK
    [^╤] Я  	>	-Я,Ь 			# вишн╕ > вишень 	(Р.)
    [^╤] Я  	>	-Я,ЯМ 		# вишн╕ > вишням 	(Д.)
    [^╤] Я  	> 	-Я,ЯМИ		# вишн╕ > вишнями (О.)
    [^╤] Я  	> 	-Я,ЯХ 		# вишн╕ > вишнях 	(М.)
    [^╤] Я  	> 	-Я,╤В 		# вишн╕ > вишн╕в 	(М.)

# м'яка група в Називному в╕дм╕нку однина з зак╕нченням на -╕я
    [╤ЕИАО] Я 	>	-Я,╥ 		# мр╕я > мр╕╖ 	(Р.Д.М.)
    [╤ЕИАО] Я 	>	-Я,Ю 		# мр╕я > мр╕ю 	(З.)
    [╤ЕИАО] Я 	> 	-Я,╢Ю		# мр╕я > мр╕╓ю 	(О.)
    [╤ЕИАО] Я 	> 	-Я,╢ 		# мр╕я > мр╕╓ 	(К.)
# м'яка група в Називному в╕дм╕нку множина з зак╕нченням на -╕я
    [╤ЕИАО] Я 	>	-Я,Й 		# мр╕я > мр╕й 	(Р.)
    [╤ЕИАО] Я 	>	-Я,ЯМ		# мр╕я > мр╕ям 	(Д.)
    [╤ЕИАО] Я 	> 	-Я,ЯМИ	# мр╕я > мр╕ями 	(О.)
    [╤ЕИАО] Я 	> 	-Я,ЯХ		# мр╕я > мр╕ях 	(М.)

# м╕шана група в Називному в╕дм╕нку однина з зак╕нченням на -а
    [ЖЧШЩ] А 	>	-А,╤ 		# душа > душ╕ 	(Р.Д.М.)
    [ЖЧШЩ] А 	>	-А,У 		# душа > душу 	(З.)
    [ЖЧШЩ] А 	> 	-А,ЕЮ		# душа > душею 	(О.)
    [ЖЧШЩ] А 	> 	-А,Е 		# душа > душе 	(К.)
# м╕шана група в Називному в╕дм╕нку множина з зак╕нченням на -а
    [ЖЧШЩ] А 	>	-А,- 		# душа > душ 	(Р.)
    [ЖЧШЩ] А 	>	-А,АМ 	# душа > душам 	(З.)
    [ЖЧШЩ] А 	> 	-А,АМИ	# душа > душами 	(О.)
    [ЖЧШЩ] А 	> 	-А,АХ 	# душа > душах 	(М.)

flag *B:

#
#  ╤менники друго╖ в╕дм╕ни чолов╕чого роду ╕з зак╕нченням на -ар -ир
# наголошен╕
#
# М╕шана група на -ар -ир
	[АИ] Р 	> 	Я 	#  кобзар > кобзаря 	(Р.)
	[АИ] Р 	> 	Ю 	#  кобзар > кобзарю 	(Д.)
	[АИ] Р 	> 	ЕВ╤ 	#  кобзар > кобзарев╕ 	(З.)
	[АИ] Р 	> 	ЕМ 	#  кобзар > кобзарем 	(О.)
	[АИ] Р 	> 	╤ 	#  кобзар > кобзар╕ 	(М.)
# Множина
	[АИ] Р 	> 	╤В 	#  кобзар > кобзар╕в 	(Д.)
	[АИ] Р 	> 	ЯМ 	#  кобзар > кобзарям 	(Р.)
	[АИ] Р 	> 	ЯМИ 	#  кобзар > кобзарями 	(О.)
	[АИ] Р 	> 	ЯХ 	#  кобзар > кобзарях 	(М.)
